臺灣新北地方法院民事裁定
111年度亡字第17號
聲  請  人  臺灣新北地方檢察署檢察官（餘股）

上列聲請人因聲請宣告趙克義死亡事件，聲請公示催告，本院裁
定如下：
    主    文
一、准對失蹤人趙克義（男，民國00年00月00日生，身分證統一
    編號：Z000000000號，最後設籍地址：新北市○○區○○路
    000號4樓）為宣告死亡之公示催告。
二、該失蹤人應於本公示催告揭示於法院公告處或資訊網路最後
    公告之翌日起陸個月內，向本院陳報現尚生存，如不陳報，
    本院將宣告其為死亡。
三、無論何人，凡知該失蹤人之生死者，均應於上開時日以前，
    將其所知之事實，陳報本院。
    理  由
一、按失蹤人失蹤滿7年後，法院得因利害關係人或檢察官之聲
    請，為死亡之宣告；失蹤人為80歲以上者，得於失蹤滿3年
    後，為死亡之宣告，民法第8條第1項、第2項定有明文。次
    按法院准許宣告死亡之聲請者，應公示催告；公示催告應揭
    示於法院公告處、資訊網路及其他適當處所，法院認為必要
    時，並得命登載於公報或新聞紙，或用其他方法公告之；又
    前開陳報期間，自揭示之日起，應有6 個月以上，家事事件
    法第156條第1項、第3項前段，第130條第3項至第5項分別定
    有明文。
二、聲請意旨略以：失蹤人趙克義於民國00年00月00日出生，因
    行方不明，自103年3月13日起經列為失蹤人口後，迄今已逾
    3年仍未尋獲，此有失蹤人口系統資料報表、現戶及除戶戶
    籍資料、趙克義初設籍迄今之現戶與除戶戶籍資料、戶籍登
    記申請書、新北○○○○○○○○查詢一親等及配偶資料、健保投保
    紀錄查詢、內政部移民署110年12月16日移署資字第1100132
    880號函、新北市政府社會局110年12月15日新北社老字第11
    02396197號函、臺北市政府社會局110年12月13日北市社老
    字第1103180670號函、新北市政府殯葬管理處110年12月13
    日新北殯館字第1105082572號函、臺北市殯葬管理處110年1
    2月21日北市殯儀二字第1103016010號函、國軍退除役官兵
    輔導委員會110年12月17日輔服字第1100089092號函、勞動
    部勞工保險局110年12月20日保普生字第11013057170號函、
    行政院人事行政總處110年12月16日總處資字第1100030710
    號函、新北○○○○○○○○親屬或鄰里長或鄰居訪查紀錄表、趙克
    義個人基本資料查詢結果影本在卷可稽
    ，為此聲請准予為公示催告等語。
三、本院審核前開文件，堪信趙克義確實生死不明狀況持續中無
    訛，而聲請人為檢察官，主張趙克義係於103年3月13日失蹤
    ，失蹤之時趙克義為84歲，失蹤迄今業已逾3 年，是聲請人
    本件聲請係屬正當，應予准許。
四、依家事事件法第156條第2項，裁定如主文。
中    華    民    國   111    年     5    月    5     日
                  家事法庭    法  官  盧柏翰  
以上正本係照原本作成。
如不服本裁定，得於裁定送達後十日之不變期間內向本院提出抗
告狀，並應繳納裁判費新臺幣一千元。
中　　華　　民　　國　　111 　年　　5 　　月　　10　　日
                              書記官  陳瑋杰